ja: DIY用品 > DIY小物類 > 締結部品 > ネジ: デッキネジ; ドライウォールねじ; ラグスクリュー; 小ねじ; Mansonryねじ; 屋根用ネジ; アイスクリュー&フック; セルフドリルねじ; 止めねじ; 板金ねじ; ソケットネジ; つまみネジ; 木ネジ
th: ฮาร์ดแวร์ > อุปกรณ์ฮาร์ดแวร์ > ที่ยึดฮาร์ดแวร์ > สกรูยึด: สกรูดาดฟ้า; สกรูผนังเบา; สกรูเกลียวไม้หัวหกเหลี่ยม; สกรูเครื่องจักร; สกรูอิฐ; สกรูหลังคา; สกรูห่วงและตะขอ; สกรูแบบเจาะด้วยตัวเอง; สกรูตัวหนอน; สกรูโลหะแผ่น; สกรูหัวจม; สกรูหัวแม่มือ; สกรูไม้
sk-SK: Náradie > Príslušenstvo ku kovaniu > Kovové spojovacie prvky > Skrutky: Terasové skrutky; Skrutky do sadrokartónu; Tesárske skrutky; Strojové skrutky; Murovacie skrutky; Strešné skrutky; Skrutky s okom a háčikom; Samorezné skrutky; Nastavovacie skrutky; Skrutky do plechu; Skrutka s hlavou s vnútorným šesťhranom; Skrutky s krídlovou hlavou; Skrutky do dreva
sv: Metallprodukter > Tillbehör till järnvaror > Fästen > Skruvar: Däcksskruv; Gipsskruv; Träskruvar med runt huvud; Maskinskruv; Tegalskruv; Takskruv; Skruvöglor och krokar; Självborrande skruv; Ställskruv; Plåtskruv; Hylsskruv; Tumskruv; Träskruv
tr: Hırdavat > Tesisat Aksesuarları > Teçhizat Bağlama Elemanları > Vidalar: Güverte Vidaları; Alçıpan Vidaları; Gecikme Vidaları; Makine Vidaları; Duvar Vidaları; Çatı Vidaları; Vida Gözleri ve Kancaları; Kendiliğinden Sondaj Vidaları; Set Vidalar; Sac Vidalar; Soket Vidaları; Başparmak Vidaları; Tahta Vidaları
ko: 철물 > 철물 부대용품 > 철물 조임기구 > 나사: 데크용 나사; 석고보드 나사; 래그 나사; 작은 나사; 벽돌용 나사; 지붕 나사; 나사 눈/후크; 직결 나사; 무두 나사; 철판 나사; 소켓 나사; 엄지 나사; 나사못
lt-LT: Techninė įranga > Techninės įrangos priedai > Tvirtinimo detalės > Sraigtai: Terasiniai sraigtai; Gipso kartono sraigtai; Sraigtai su įvedimu; Metalo sraigtai; Mūro sraigtai; Stogo sraigtai; Sraigtinės kilpos ir kabliukai; Savisriegiai sraigtai; Prispaudžiamieji sraigtai; Lakštinio metalo sraigtai; Sraigtai lizdine galvute; Sraigtai sparnuotąja galvute; Medsraigčiai
ru: Оборудование и технические изделия > Аксессуары для оборудования и технических изделий > Крепежные изделия > Винты и шурупы: Шурупы с квадратным шлицем; Шурупы для гипсокартона; Шурупы с шестигранной головкой; Крепежные винты; Шурупы по бетону; Кровельные шурупы; Шурпы с кольцом или полукольцом; Саморезы; Установочные винты; Шурупы для листового металла; Винты с внутренним шестигранником; Винты с накатанной головкой; Шурупы по дереву
fi: Rakentaminen > Tarvikkeet > Kiinnitys > Ruuvit: Yleisruuvit; Kipsilevyruuvit; Kansiruuvit; Koneruuvit; Seinäruuvit; Kattoruuvit; Ruuvisilmukat ja koukut; Itseruuvautuvat ruuvit; Kiinnitysruuvit; Metallilevyruuvit; Koloruuvit; Sormiruuvit; Puuruuvit
es: Bricolaje > Accesorios de bricolaje > Artículos de ferretería > Tornillos: Tornillos de cubierta; Tornillos para paneles de yeso; Tirafondos; Tornillos para metales; Tornillos para mampostería; Tornillos para techos; Cáncamos y ganchos; Tornillos autoperforantes; Tornillos de fijación; Tornillos para chapa de metal; Tornillos Allen; Tornillos de mariposa; Tornillos para madera
pt-BR: Ferragens > Acessórios para ferragens > Parafusos de hardware > Parafusos: Parafusos de convés; Parafusos para drywall; Parafusos de fixação; Parafusos máquina; Parafusos para alvenaria; Parafusos para telhados; Olhal e ganchos de parafuso; Parafusos autoperfurantes; Parafusos de ajuste; Parafusos para chapa metálica; Parafusos de soquete; Parafusos de aperto manual; Parafusos para madeira
it: Articoli di ferramenta > Accessori ferramenta > Avvitatori da ferramenta > Viti: Viti del ponte; Viti per cartongesso; Viti a testa esagonale; Viti della macchina; Viti per muratura; Viti per coperture; Viti ad anello e ganci; Viti autoperforanti; Viti di fissaggio; Viti per lamiera; Viti a presa; Viti a testa zigrinata; Viti per legno
ro-RO: Feronerie > Accesorii de feronerie > Elemente de fixare feronerie > Șuruburi: Șuruburi pentru terase; Șuruburi pentru gips-carton; Șuruburi cheie cu aripioară; Șuruburi pentru metal; Șuruburi pentru zidărie; Șuruburi pentru acoperișuri; Șuruburi cu ochi și cârlige; Șuruburi autoforante; Șuruburi de fixare; Șuruburi pentru tablă; Șuruburi cu locaș hexagonal; Șuruburi cu strângere manuală; Șuruburi pentru lemn
hu: Hardver > Hardverkiegészítők > Hardverrögzítők > Csavarok: Fedélzeti csavarok; Gipszkartoncsavarok; Nagy csavarok; Gépcsavarok; Falazócsavarok; Tetőcsavarok; Csavaros szemek és horgok; Önfúró csavarok; Készletcsavarok; Lemezcsavarok; Aljzatcsavarok; Ujjcsavarok; Facsavarok
zh-CN: 五金/硬件 > 五金配件 > 五金紧固件 > 螺钉: 甲板螺丝; 干墙螺丝; 拉力螺钉; 机械螺丝; 砌体螺丝; 屋顶螺丝; 螺丝眼和螺丝钩; 自攻螺丝; 紧定螺丝; 金属板螺丝; 内六角螺丝; 指旋螺丝; 木螺丝
vi: Phần cứng > Phụ kiện phần cứng > Móc cài phần cứng > Ốc vít: Vít bắt sàn; Vít thạch cao; Vít xuyên ép; Vít máy; Vít xây; Vít lợp; Mắt vít và móc; Vít tự khoan; Vít cấy; Vít tự cắt ren; Vít có lỗ trên đầu; Vít có tai vặn; Vít gỗ
de: Heimwerkerbedarf > Bauzubehör > Befestigungselemente > Schrauben: Deckverschlüsse; Schnellbauschrauben; Außensechskant-Holzzschrauben; Maschinenschrauben; Mauerwerksschrauben; Dachdeckerschrauben; Schraubösen und -haken; Gewindebohrende Schrauben; Stellschrauben; Blechschrauben; Inbusschrauben; Flügelschrauben; Holzschrauben
sl-SI: Gradbena oprema > Dodatki za gradbeno opremo > Pritrdilni elementi > Vijaki: Lesni vijaki; Suhomontažni vijaki; Zakasnitveni vijaki; Strojni vijaki; Zidni vijaki; Vijaki za strešne kritine; Vijačni obroči in kaveljčki; Samovrtalni vijaki; Nastavitveni vijaki; Vijaki za pločevino; Imbus vijaki; Vijaki s ploščato glavo; Vijaki za les
fr: Quincaillerie > Accessoires de quincaillerie > Fixations de quincaillerie > Vis: Vis de pont; Vis pour cloisons sèches; Vis de fixation; Vis mécaniques; Vis de maçon; Vis de toiture; Vis et crochets; Vis auto-perceuses; Vis de réglage; Vis à tôle; Vis à douille; Vis à pouce; Vis à bois
pt-PT: Equipamento > Acessórios de equipamento > Fixadores de equipamento > Parafusos: Parafusos para deck; Parafusos para pladur; Parafusos de alta resistência; Parafusos de máquina; Parafusos para alvenaria; Parafusos para telhados; Olhais de parafuso e ganchos; Parafusos autoperfurantes; Parafusos de ajuste; Parafusos de chapa metálica; Parafusos de sextavado internos; Parafusos de ajuste manual; Parafusos de madeira
el: Υλικά κατασκευών > Αξεσουάρ υλικού > Συνδετικά εξαρτήματα > Βίδες: Βίδες καταστρώματος; Βίδες γυψοσανίδας; Μεγάλες βίδες στερέωσης; Βίδες μηχανημάτων; Βίδες τοιχοποιίας; Βίδες στέγης; Βιδωτά μάτια & γάντζοι; Αυτοδιάτρητες βίδες; Σταθερές βίδες; Βίδες λαμαρίνας; Βίδες υποδοχής; Βίδες με χειρολαβή; Βίδες ξύλου
nb: Maskinvare > Tilbehør til materiell > Festemidler > Skruer: Dekkskruer; Gipsskruer; Lagskruer; Maskinskruer; Murskruer; Takskruer; Skruøyne og kroker; Selvborende skruer; Settskruer; Plateskruer; Hylseskruer; Fingerskruer; Treskruer
cs: Kutilství a řemeslo > Kutilství a řemeslo – příslušenství > Spojovací prvky > Šrouby: Terasové vruty; Vruty do sádrokartonu; Šrouby s tělem; Vruty se zápustnou hlavou a průběžnou drážkou; Šrouby do betonu; Vruty do krytiny; Šroubová oka a háčky; Samovrtné vruty; Nastavovací vruty; Vruty do plechu; Vruty s vnitřním šestihranem; Rukou utahovatelné šrouby; Konstrukční vruty
pl: Sprzęt > Akcesoria do sprzętu > Akcesoria mocujące do sprzętu > Śruby: Wkręty do płyt drewnianych; Wkręty do płyt kartonowo-gipsowych; Śruby stolarskie; Śruby maszynowe; Wkręty murarskie; Wkręty dekarskie; Haczyki i oczka śrubowe; Wkręty samowiercące; Wkręty dociskowe; Wkręty do blachy; Śruby imbusowe; Śruby z łbem płytkowym; Wkręty do drewna
nl: Bouwmaterialen > Bouwbeslag > Bevestigingsmaterialen > Schroeven: Dekschroeven; Gipsplaatschroeven; Borgschroeven; Machineschroeven; Metselwerkschroeven; Dakbedekkingsschroeven; Schroefogen en -haken; Zelfborende schroeven; Stelschroeven; Plaatmetaalschroeven; Inbusschroeven; Duimschroeven; Houtschroeven
bg-BG: Железария > Обков и аксесоари > Kрепежни елементи > Винтове: Винтове за декинг; Винтове за гипсокартон; Шестостенен винт за дърво; Машинни винтове; Винтове за зидария; Покривни винтове; Куки и халки с винт; Самопробивни винтове; Стопорни винтове; Винтове за ламарина; Имбусни винтове; Винтове за навиване с ръка; Винтове за дърво
en: Hardware > Hardware Accessories > Hardware Fasteners > Screws: Deck Screws; Drywall Screws; Lag Screws; Machine Screws; Masonry Screws; Roofing Screws; Screw Eyes & Hooks; Self-Drilling Screws; Set Screws; Sheet Metal Screws; Socket Screws; Thumb Screws; Wood Screws
zh-TW: 硬體 > 硬體配件 > 硬體扣件 > 螺絲: 木用地板螺絲; 喇叭螺絲; 拉緊螺絲; 機械牙螺絲; 水泥螺絲; 屋頂螺絲; 螺絲眼/掛鉤; 鑽尾螺絲; 止付螺絲; 鎖牙螺絲; 內孔螺絲; 手轉螺絲; 木螺絲
hr-HR: Željezarija > Metalni dodaci > Pričvrsni elementi > Vijci: Vijci za drvo s potpunim navojem; Vijci za gips-kartonske ploče; Obloženi vijci; Strojni vijci; Zidarski vijci; Krovopokrivački vijci; Vijčane kuke i ušice; Samobušeći vijci; Stezni vijci; Vijci za lim; Utični vijci; Leptir vijci; Vijci za drvo
da: Isenkram > Isenkram – tilbehør > Fastgøringselementer > Skruer: Dækskruer; Gipsvægsskruer; Lagskruer; Maskinskruer; Murværksskruer; Tagskruer; Skrueøjer og kroge; Selvborende skruer; Sætskruer; Metalpladeskruer; Topskruer; Tommelfingerskruer; Træskruer